臺灣臺北地方法院交通事件裁定　　　　94年度交聲字第1133號
異　議　人
即受處分人　甲○○
上列受處分人因違反道路交通管理處罰條例案件，對於交通部公
路總局臺北區監理所所為下列二處分（原處分案號：(一)民國94年
5 月31日北監自裁字裁40-ABK700664號；(二)00-000000000號）聲
明異議，本院裁定如下：
    主  文
異議均駁回。
    理  由
一、異議意旨略以：其於94年1 月30日因未注意交通號誌違規左
    轉，遭值勤員警開立罰單，並限期於同年2 月14日繳交罰鍰
    ，但繳交期間適值農曆春節，其因假期忘記繳款，並將罰單
    遺忘丟棄；嗣因罰單未繳，臺北區監理所乃於同年5 月31日
    開立北監自裁字裁40-ABK700664號裁決書，並於同年6 月3
    日以掛號方式郵寄至其臺北縣淡水鎮○○路69巷42號12樓戶
    籍址，然因平時甚少確認該信箱，且投遞時間為上班時間，
    再者，經查證並未收到法令規定之通知，僅在同年6 月6 日
    曾收到郵局之郵件招領通知單，而未發現「送達通知書」，
    故在不知情狀況下，駕照遭監理所依規定註銷。嗣同年9 、
    10月間，駕車至宜蘭途車遭警員臨檢，始發現係無照駕駛，
    而遭罰鍰新臺幣（下同）8 千4 百元，及扣留汽車大牌。然
    就ABK700664 號該案，既未接獲送達證書及裁決書，該處分
    應予撤銷，改處罰鍰1 千8 百元，並記違規點數1 點；至Q0
    0000000 號該案乃因ABK700664 號案所致，亦應一併撤銷，
    並返還其6 千6 百元。
二、按送達，不能依前二條規定為之者，得將文書寄存送達地之
    地方自治或警察機關，並作送達通知書兩份，一份黏貼於應
    受送達人住居所、事務所、營業所或其就業處所門首，另一
    份交由鄰居轉交或置於該送達處所信箱或其他位置，以為送
    達；前項情形，由郵政機關為送達者，得將文書寄存於送達
    之郵政機關，行政程序法第七十四條第一項、第二項分別定
    有明文。經查，本件交通部公路總局臺北區監理所94年5 月
    31日北監自裁字裁40-ABK700664號處分，依受處分人提出附
    件(四)之郵件招領通知單上勾選「普通雙掛」足知，係交由郵
    政機關以雙掛號方式送達受處分人住所。而受處分人住處大
    樓前後門均設有警衛室，由警衛管制門禁，並設有門禁刷卡
    管制系統。住戶信箱設置於管制區域內，信函均由郵差交由
    警衛分發。至一般掛號信由郵差交警衛登記通知收件人簽領
    ；雙掛號則不代收，由郵差在警衛室直接打電話給收件人領
    取，如不在則由郵差進入社區在信箱上張貼通知單等情，業
    據受處分人住處之藍海名廈社區管理委員會94年12月5 日94
    藍海字第008 號函敘之甚明。則以受處分人主張本件上開北
    監自裁字裁40-ABK700664號處分係於上班時間投遞，顯無法
    由郵差直接打電話給收件人領取，而係由郵差在受處分人信
    箱上張貼通知單，應堪認定。此核與本件送達之郵政機關即
    淡水郵局郵務股94年11月21日函覆本院所述本件因收件人地
    址為大樓有門禁管制，故投遞人員將二份送達通知書黏貼及
    投入信箱之情大致相符。參諸受處分人自承確曾在住處信箱
    內收受郵件招領通知單，並考量本件受處分人住處設有門禁
    刷卡管制，客觀上顯有無法由郵務人員依上揭行政程序法第
    七十四條第一項之規定將一份送達通知書黏貼於應受送達人
    住居所門首之合理理由等情，綜合判斷之，應足認本件送達
    ，與法律規定之程序尚難謂有何相違之處，而已生合法寄存
    送達之效力。至受處分人雖辯以僅收到郵局之郵件招領通知
    單，而未發現「送達通知書」云云，然核郵局之「郵件招領
    通知單」其性質，實即為郵政機關送達之通知書，受處人徒
    拘泥於二者使用之文字用語略有歧異以為抗辯，尚無可採。
三、上揭裁決書之送達，並無不法，既經本院認定如前，則按違
    反道路交通管理處罰條例之受處分人，不服第八條主管機關
    所為之處罰，得於接到裁決書之翌日起20日內，向管轄地方
    法院聲明異議；又交通法庭認聲明異議不合法律上之程式者
    ，應以裁定駁回之，道路交通管理處罰條例第八十七條第一
    項、道路交通案件處理辦法第十八條前段分別定之甚明。異
    議人遲至94年10月28日始對北監自裁字裁40-ABK700664號提
    出異議，核與道路交通管理處罰條例第八十七條第一項規定
    之法律上程式，有所不符，自應予裁定駁回。
四、再按，汽車駕駛人使用註銷之駕駛執照駕駛小型車者，處6
    千元以上1 萬2 千元以下罰鍰，並當場禁止其駕駛及扣留其
    車輛牌照，道路交通管理處罰條例第二十一條第一項第六款
    定有明文。本件受處分人既不否認其就ABK700664 號案件既
    未繳交罰鍰、更將舉發通知單丟棄，顯見其就該案全未依裁
    決書所示處罰履行，從而，其駕照依北監自裁字裁40-ABK70
    0664號處分，已於94年7 月16日起註銷，堪以認定。而其於
    駕照註銷後，復駕駛小型車之情，既為受處分人自承在卷，
    則警員攔檢發覺上情，乃依前揭規定舉發，自無不合，受處
    分人之異議無理由，自亦應駁回。
據上論斷，應依道路交通案件處理辦法第十八條、第十九條，裁
定如主文。
中　　華　　民　　國　　94　　年　　12　　月　　28　　日
　　　　　　　　　        交通法庭
                                法　官　王幸華
上正本證明與原本無異。
如不服本裁定，應於裁定送達後5日內向本院提出抗告狀。
　　　　　　　　　　　　　　　　書記官　陳泰寧
中　　華　　民　　國　　94　　年　　12　　月　　30　　日
